【裁判字號】    94,上訴,2256
【裁判日期】    950926
【裁判案由】    偽造文書等
【裁判全文】
臺灣高等法院刑事判決                94年度上訴字第2256號
上  訴  人
即 自訴 人  丁○○原名王丁.
自訴代理人  姜志俊律師
被      告  乙○○
被      告  己○○
被      告  丙○○
上三人共同
選任辯護人  李夏菁律師
            梁穗昌律師
上列上訴人因偽造文書等案件，不服臺灣臺北地方法院89年度自
字第928號，中華民國94年5月31日第一審判決（起訴案號：臺灣
臺北地方法院檢察署），提起上訴，本院判決如下：
    主  文
上訴駁回。
    理  由
壹、上訴人即自訴人丁○○於原審自訴意旨略以：被告乙○○係
    原長榮證券股份有限公司（下稱長榮證券公司）名義負責人
    ，被告己○○係該公司股務室主管，被告丙○○係該公司財
    務副總經理暨清算人，緣自訴人丁○○（原名王丁○○）於
    民國七十八年九月七日向長信綜合證券份有限公司（下稱長
    信證券公司）籌備處（即長榮證券公司前身）投資新台幣（
    下同）五千萬元而認股五百萬股（每股十元）（下稱系爭五
    百萬股股份），親往台北市○○○路長榮海運大樓交付同額
    之台銀本票一紙，由丙○○蓋印製發「認股繳款書收據」交
    予自訴人執憑，而成為長榮證券公司之發起人，惟竟遭該公
    司以公司法第一百六十三條第二項規定「發起人股份非於設
    立登記一年後不得轉讓」為由，將自訴人之發起人股票全數
    扣留，直至改組後之長榮證券公司仍未交付自訴人，迨長榮
    證券公司於七十八年十月十八日辦妥設立登記，而自訴人之
    女兒甲○○當時因在該公司擔任營業員，與長榮證券公司發
    生糾紛，引起公司墊款交割發生損失，公司怪罪於甲○○，
    自訴人深感公司會將自訴人之發起人股票扣留抵債，乃於公
    司設立登記將屆滿一年之際，委託律師請長榮證券公司於文
    到一星期內，將自訴人之股票及自訴人之股東私章交回，惟
    該公司竟置之不理，其後被告乙○○果然覬覦自訴人之發起
    人股票，於公司發起人股票簽證（即七十八年十二月十八日
    ）後，明知發起人股票在正式公開上市前不得將股票轉讓，
    竟於未經自訴人同意情形下，在該公司內盜用自訴人存於公
    司內之股東印章，勾串主辦股務負責人被告己○○、庚○○
    ，偽造自訴人「股票轉讓過戶申請書」，在日期欄先偽造「
    七十八年十月二十日」後，再偽造「七十九年十月二十日」
    ，在股票面額欄偽填「壹拾萬股」，在股票號碼欄內偽填「
    78-NF-312-0～361-8」字樣，在張數欄內偽填「50」字樣，
    由知情之庚○○偽造自訴人「王丁○○」之簽名，虛偽過戶
    給庚○○，藉以侵占上開股款，足以生損害於自訴人，及使
    法院為不公正之裁判，而被告丙○○曾親收自訴人五千萬元
    股款，明知自訴人由公司發起人而成為股東，且發起人股票
    在正式公開上市前不得轉讓，故意不將自訴人之股款列入帳
    目內核算發還（在「股東名冊」虛偽記載自訴人持有股數為
    「0」股；在「股東（或合夥人）清算分配報告表」將自訴
    人應獲得之清算分配款全數刪除），亦有共犯罪嫌，因認被
    告乙○○、己○○、丙○○三人，共同涉犯刑法第二百十六
    條、第二百十條之行使偽造私文書罪（股份轉讓過戶聲請書
    部分），及刑法第二百十六條、第二百十五條之行使業務上
    登載不實文書及商業會計法第七十一條第三、五款（即修正
    前第六十六條）（清算帳冊部分）之罪嫌云云。
貳、程序部分：
    自訴人於八十九年十月十三日於原審具狀提起本件自訴，指
    稱其名下系爭五百萬股股份，遭被告乙○○等偽造股票轉讓
    過戶申請書移讓予庚○○，於清算中未被列入清算帳目核算
    發還等情，而指訴被告乙○○等共同涉犯刑法第二百十六條
    、第二百十條之罪，嗣以九十一年七月九日補充理由狀就清
    算帳目不實部分，陳稱被告乙○○等另涉犯刑法第二百十六
    條、第二百十五條及商業會計法第七十一條第三款、第五款
    之罪，因自訴人於自訴狀中已述及其股份未被列入清算帳目
    核算發還乙節，應認自訴人於九十一年九月七日之陳述，乃
    就指訴被告等犯罪事實所犯法條之補充。而就自訴人指訴被
    告等偽造股票轉讓過戶申請書部分，自訴人係所指遭移轉股
    份之所有權名義人，仍係其所指訴刑法第二百十六條、第二
    百十條偽造文書犯罪之直接被害人，而就清算帳冊登載不實
    部分，自訴人指訴被告等犯刑法第二百十六條、第二百十五
    條及商業會計法犯罪，雖按商業會計法之登載不實會計帳簿
    罪，含有業務上文書登載不實之本質，不應再論以刑法第二
    百十六條、第二百十五條之罪，且上開犯罪係以社會大眾對
    商業會計憑證、帳簿、報表真實性之信賴為保護客體，私人
    並非該犯罪之直接被害人，依法應不得提起自訴（最高法院
    八十七年台上字第一一號、九十一年台上字第四○一八號、
    九十二年台上字第二六六三號裁判意旨參照），惟按刑事訴
    訟法第三百十九條第二項規定：「犯罪事實之一部提起自訴
    者，他部雖不得自訴亦以得提起自訴論。但不得提起自訴部
    分係較重之罪... 者，不在此限。」，已就單一性案件一部
    得自訴他部不得自訴，應如何決定全部得否自訴之程序事項
    而為規範，即自訴案件依自訴狀所記載之犯罪事實，從形式
    上觀察，假定各部分事實俱成立犯罪且具有實質上或裁判上
    一罪之不可分關係，如其中不得自訴之罪之法定刑重於得自
    訴之罪，則全部不得自訴，反之，如得自訴之罪重於不得自
    訴之罪，則全部得自訴，又依程序事項優先原則之法理，如
    認該單一性案件不得提起自訴，自應就全部予以諭知不受理
    之判決，如認得自訴，則應就自訴效力所及之各部分事實為
    實體上之判決（最高法院八十七年台上字第九七三號、九十
    年台上字第八○○五號裁判意旨參照），查依前述自訴狀記
    載及依自訴代理人於審理中陳稱：被告偽造文書及登載不實
    之目的，乃使自訴人之股款五千萬元都化為烏有，被告偽造
    文書及登載不實，將股款五千萬元轉讓給庚○○，造成自訴
    人之損害等語（見本院九十三年十二月二十三日審理筆錄）
    ，
    本件依自訴人起訴主張之犯罪事實形式上觀之，自訴人指訴
    被告等犯刑法第二百十六條、第二百十條之罪，與刑法第二
    百十六條、第二百十五條及商業會計法犯罪間，具有方法結
    果之裁判上一罪之牽連關係，且上開罪名以刑法第二百十六
    條、第二百十條犯罪之法定刑度為最重，則自訴人就起訴時
    指訴之犯罪事實較重之一部，既得提起自訴，應認其對於本
    件自訴之全部犯罪事實，均得提起自訴，合先敘明。
參、無罪部分（即被告己○○部分）：
一、自訴人指訴其為系爭五百萬股股份之所有人，將股票存放於
    公司後，始終未領回，並未將股份移轉他人，惟遭被告乙○○、丙○○、己○○等勾串庚○○，共同偽造股票轉讓過戶
    聲請書，虛偽移轉股份予庚○○，終致自訴人血本無歸云云
    。
二、經查：
    (一)按犯罪事實應依證據認定之，無證據不得認定犯罪事實，
      又不能證明被告犯罪者，應諭知無罪之判決，刑事訴訟法
      第一百五十四條第二項及第三百零一條第一項分別定有明
      文。又刑事訴訟法上所謂認定犯罪事實之證據，係指足以
      認定被告確有犯罪行為之積極證據而言，該項證據自須適
      合於被告犯罪事實之認定，始得採為斷罪資料；再事實之
      認定，應憑證據，如未能發現相當證據，或證據不足以證
      明，自不能以推測或擬制之方法，以為裁判基礎，且自訴
      人之指訴係以使被告受刑事訴追為目的，是其陳述是否與
      事實相符，仍應調查其他證據以資審認（最高法院二十九
      年上字第三一○五號、四十年台上字第八六號，及五十二
      年台上字第一三○○號判例意旨參照）。
    (二)訊據被告己○○堅決否認有自訴人所指上開犯行，辯稱：
      自訴人名下股票過戶之事，自訴人前已對被告乙○○、丙○○、庚○○等人自訴犯罪，均經無罪定讞，股票轉讓過
      戶申請書業經判決再三確定並無偽造、變造情事，被告己○○自不可能與渠等共同犯罪，且被告己○○雖係股務室
      主管，但辦理過戶只要印鑑符合，授受轉讓係何原因，股
      務人員並無置喙餘地等語。
    (三)自訴人前以乙○○、丙○○、庚○○為被告，指訴其等未
      經自訴人同意，移轉系爭五百萬股股份予庚○○等情，分
      別對其等提起偽造文書、業務侵占、登載不實等罪之自訴
      ，經原審及上訴審分別以：原審七十九年度自字第一一六
      五號、台灣高等法院八十一年度上更（一）字第三七三號
      、最高法院八十二年度台上字第七○六號，就該部分判決
      被告乙○○無罪確定（下稱甲案）；原審八十年度自字第
      九七八號、台灣高等法院八十四年度重上更（三）字第五
      八號、最高法院八十六年度台上字第三一六四號，判決被
      告庚○○無罪確定（下稱乙案）；原審八十九年度自字第
      三八八號、台灣高等法院九十年度上訴字第八三號、最高
      法院九十二年度台上字第四○三六號，就該部分判決被告
      丙○○無罪確定，被告乙○○、庚○○免訴確定（下稱丙
      案），有台灣高等法院被告全國前案紀錄表、上開案件判
      決書附卷可稽，並經本院調閱甲、乙、丙全案卷宗查核在
      案（見本件外放影印卷宗）。
    (四)自訴人丁○○於七十八年九月七日向長信證券公司籌備處
      認股五百萬股（每股十元，共計五千萬元），成為該籌備
      中公司之發起人，並依認股書約定，由公司保管股票，嗣
      長信證券公司籌備處於七十八年十月二日聲請變更公司名
      稱為長榮證券公司，於七十八年十月十八日為公司設立登
      記，由被告乙○○擔任董事長，另被告丙○○擔任財務副
      總經理，被告己○○擔任股務課主管等情，除據自訴人指
      訴及被告等供承在卷外，並有向經濟部調取之長榮證券公
      司登記卷宗（見本件外放證物），及自訴人提出之長信證
      券公司創立募集認股認股書、認股繳款書收據等件（見原
      審卷（一）第八至十頁）附卷可稽。
    (五)系爭五百萬股股份雖以自訴人為所有權名義人，然據被告
      乙○○辯稱：自訴人之女甲○○於七十九年一月十日任職
      於長榮證券公司前，係統一證券股份有限公司之超級營業
      員，經人引介至長榮證券服務，惟開出條件即長榮證券公
      司須提供五百萬股即五千萬元供其認股，但因認股當時甲○○仍任職於統一證券，依證券交易法第五十四條第三項
      規定，證券商僱用之業務人員不得直接認股，因此要求以
      其母即自訴人名義認股，一切由甲○○自己辦理等語。查
      自訴人用以繳納系爭五百萬股股份之五千萬元認股款，雖
      係由自訴人設於世華聯合商業銀行（下稱世華銀行）光復
      分行帳號00000000000號活期儲蓄帳戶，於七
      十八年九月七日開立五千萬元取款條換發台灣銀行支票一
      紙（支票號碼：0000000號，抬頭：長信證券公司
      籌備處）支付，然該款項係於「七十八年九月七日」，先
      由同分行存戶甲○○帳號00000000000號帳戶
      ，轉帳「五千萬元」入自訴人上述活儲帳戶後支出等情，
      業經甲案於審理中向世華銀行光復分行函詢自訴人上述五
      千萬元款項之轉入來源，經該分行函覆上情明確，有該分
      行八十一年八月四日世光復分字第○五三號函暨檢附轉帳
      收入傳票、存取款憑條、存款明細分類帳影本共六紙可稽
      （見甲案八十一年度上更（一）字第三七三號卷第三四至
      三七頁）。且衡諸七十八年十月間認股時，自訴人年已六
      十歲，股票適值多頭熾熱行情，一般人欲抽籤認股而不可
      得情況下，長榮證券公司應無提供公司股份五百萬股供素
      昧平生之自訴人認購之理；另參以自訴人及其女甲○○於
      前案及本件歷次書狀中，多次陳稱甲○○經手長榮證券公
      司上億元之股票交易，則甲○○於長榮證券公司之營業員
      地位顯非屬平常等情，應認前述被告乙○○之供詞為可信
      ，系爭五百萬股股份雖以自訴人為所有權名義人，惟實質
      所有人係自訴人之女甲○○甚明。自訴人於本件自訴中雖
      再提出五千萬元取款憑條、認股繳款書收據、認股書、催
      告函，及自訴人上開世華銀行光復分行活儲帳戶之帳冊等
      件為據，爭執其帳戶內經常有大額存款，足認為股份之真
      正所有人云云，然查如前述自訴人繳納系爭五百萬股股份
      之認股款項，係於「同日」由甲○○帳戶「同額」轉入後
      支付，系爭五百萬股股份由甲○○實際出資，應無疑義，
      而自訴人所提出之上開文件，僅能證明自訴人因係股份之
      所有權名義人而持有認股權利資料、曾發函自為主張權利
      、帳戶內有大額款項進出等情，不足推翻前述系爭五百萬
      股股份之實質所有人係甲○○之認定。證人甲○○雖於本
      院到庭證稱：伊在國泰世華銀行前身世華聯合銀行光復分
      行無開設00000000000號帳戶，該帳戶有無在七十八年九
      月七日轉出一筆五千萬元現金伊並不知道云云，核與上開
      證據資料不符，尚難採信，而據為不利被告之認定。
    (六)長榮證券公司雖依與發起人股東之認股書約定，於系爭五
      百萬股股份認股後，集中保管發起人股票，惟就自訴人名
      下股份股票之嗣後流向，據被告乙○○辯稱：甲○○於七
      十九年五月二十二日攜其母親認股印鑑，向長榮證券公司
      申請領回暫存於長榮證券公司之股票，經核印鑑相符，長
      榮證券同意其領回，由其交給甲○○等語。而庚○○於前
      被訴偽造文書等罪之乙案審理中則供稱：自訴人之女即長
      榮證券公司營業員甲○○因於七十九年五月二十一日以他
      人名義之戶頭購進大量股票，無法如期交割，向其商借面
      額七千七百零三萬九千三百八十元之支票辦理交割，並於
      其時提供自訴人名下系爭五百萬股股份作為擔保，將股票
      買進報告書收執聯、股票、蓋好印鑑之股票轉讓過戶聲請
      書，交予其收執保管，且約定甲○○應於七十九年十月十
      八日（即長榮證券公司設立登記後滿一年）前備款贖回，
      逾期由其逕行辦理股份移轉手續，詎屆期甲○○未依約贖
      回，其為保全己身權益，乃逕向長榮證券公司申請辦理股
      份過戶等語（見原審卷（一）第一三八至一四五頁）。而
      查七十九年間我國投資大眾為結稅，紛紛借用人頭戶買賣
      股票，市場主力亦以此分散市場注意力，營業員為增加業
      績，每有向外蒐集提供大筆資金供主力炒作股票，且提供
      證券公司已開戶之投資人帳戶供主力進出，再以該進出之
      股票做借款之擔保，即所謂「丙種墊款」，就前述庚○○
      稱長榮證券公司營業員甲○○因以人頭戶購進大量股票，
      無法如期交割，委託庚○○提供面額七千七百零三萬九千
      三百八十元之支票交割乙節，除據庚○○於被告乙○○前
      被訴偽造文書等罪之甲案審理中，以證人身分應訊時，亦
      同上陳述結證在卷（見甲案八十年度上易字第一三五八號
      證人庚○○訊問筆錄），且提出其所持有之劉家喜、陳福
      地等人之股票買進報告書收執聯等件（見乙案八十年度上
      訴字第五四一一號卷第一四六至一六一頁）為佐外，並經
      乙案於審理中向世華銀行調取上開支票影本（票號ＨＣ0
      000000號、面額七千七百零三萬九千三百八十元、
      付款人帳戶：世華銀行忠孝分行民生辦事處帳號0000
      00－0號、背書人：庚○○）（見乙案八十年度上訴字
      第五四一一號卷第一一五至一一六頁），及向台灣證券交
      易所股份有限公司、長榮證券公司函詢上開支票係何人委
      託買進股票之交割價金，經覆稱係交割長榮證券公司客戶
      劉家喜、劉東山、黃世昌、陳福地等於七十九年五月二十
      一日成交股票之交割款等情，有台灣證券交易所股份有限
      公司八十一年二月二十八日台證（八一）交字第○三四三
      六號函、長榮證券公司八十一年二月二十一日（八一）長
      證交字第○一二號函可稽（見同上乙案卷第一一八、一六
      二至一六四頁），又依證人即長榮證券公司承辦股票交割
      業務人員馬文華於乙案審理中結證稱：劉家喜、劉東山、
      黃世昌、陳福地等人進出股票之交割由其承辦，其等帳戶
      經常有交割，有股票進出，都是甲○○或其所僱工讀生汪
      瑟惠辦理交割手續等語（見同上乙案卷第一七二至一七四
      頁證人馬文華訊問筆錄），與證人即長榮證券公司股票交
      割員陳心箴於乙案審理中證稱：甲○○僱用汪瑟惠負責交
      割等情（見乙案八十四年度重上更（三）字第五八號卷（
      二）第二○九頁）相符，再黃世昌、劉東山、劉家喜分別
      為甲○○之妹夫、公公、小叔，皆為其親戚，業經甲○○
      於乙案中供明（見同上乙案更三審卷（二）第二三四頁）
      ，另上開經庚○○背書支票之付款帳戶名義人陳雅利亦於
      乙案審理中證稱：其所申請之支票係供庚○○使用等語（
      見乙案八十三年度上更（二）字第三一九號卷第三十四頁
      ）。足認自訴人之女甲○○，因於七十九年五月二十一日
      以他人名義戶頭購進大量股票無法辦理交割，向庚○○商
      借七千七百零三萬九千三百八十元之支票辦理交割，而向
      長榮證券公司領回暫存於公司之系爭五百萬股股份之股票
      ，提供予庚○○作為擔保之事實，可以認定。證人甲○○
      雖於本院到庭證稱：伊並無於七十九年五月二十一日向庚○○借七千七百零三萬九千三百八十元辦理股票交割，這
      是益航陳向長榮證券之墊款，與伊無關；伊亦無於七十九
      年五月二十二日拿自訴人認股之印鑑向長榮證券公司領回
      五百萬股股票，該股票轉讓之事，伊亦不知云云，惟與上
      開證據資料不符，難予採信。
    (七)自訴人雖再爭執：庚○○訴請甲○○返還借款之民事事
      件，業經敗訴判決確定，又甲○○前經乙○○告發違法作
      丙之刑事偵查案件，業經檢察官為不起訴處分確定，顯見
      並無甲○○為辦人頭戶交割而向庚○○借款之事；又乙○○何以未經簽章，竟同意甲○○領回股票云云。惟查：
      如前述庚○○請求被告甲○○等返還借款之民事事件，
        乃原告庚○○起訴主張被告甲○○因於七十九年五月二
        十二日盜賣許登宮之南港股票六十二萬股，商由庚○○
        代為償還南港股票三十一萬股予許登宮，與甲○○達成
        協議，由甲○○立下五千七百萬元之借據，而訴請被告
        甲○○返還五千七百萬元借款及利息等情，有上開民事
        事件判決書可稽（原確定案號：台灣高等法院八十五年
        度上更（三）字第四一五號，該判決經庚○○提起再審
        之訴，嗣經台灣高等法院八十九年度重再字第四號、最
        高法院九十三年度台上字第一七五三號判決後，再審之
        訴現仍繫屬於台灣高等法院）（見原審卷（一）第十六
        至二十八頁），與本案所涉之庚○○主張因甲○○於七
        十九年五月二十一日，以劉家喜等人名義之戶頭購進大
        量股票，無法辦理交割，向庚○○商借七千七百零三萬
        九千三百八十元之支票辦理交割，而提供自訴人名下系
        爭五百萬股股份作為擔保等情，兩案件所涉及之債權關
        係並不相同。退而言之，縱庚○○未能證明上開民事事
        件中之債權關係存在，亦難逕為推論本件中庚○○所主
        張之債權關係亦不存在。又自訴人所指甲○○經不起訴
        處分之案件，乃長榮證券公司負責人乙○○告發被告甲○○利用其為長榮證券公司營業員之身分，為客戶許登
        宮違法作丙，而擅將許登宮提供予甲○○作為擔保之三
        百萬股華夏股票盜賣處分，將全部賣得款項侵占入己，
        及將許登宮委請甲○○在其人頭戶買進之六十二萬股南
        港股票擅自處分，得款亦全數佔為己用，嗣經許登宮發
        覺找甲○○理論，由長榮證券公司負責人乙○○代為賠
        償南港股票三十一萬股，及由甲○○向庚○○借得南港
        股票三十一萬股，總計六十二萬股返還予許登宮，因認
        甲○○涉犯業務侵占罪嫌，經檢察官偵查後，以「無法
        證明許登宮確曾擁有三百萬股華夏股票，亦無法證明許
        登宮曾將股票交付被告設定質押等情，是難進而認定被
        告有易持有為所有之行為。縱令被告與許登宮確有私下
        之合意作丙行為，實質關係亦係雙方契約效力及履行問
        題，被告並非以持有方式占有告訴人所有之物，遑論將
        之侵占入己，是顯與侵占罪之要件不符。」，而對被告
        甲○○為不起訴處分等情，有上開刑事偵查案件不起訴
        處分書可稽（案號：台灣地方法院檢察署八十九年度偵
        字第六四○四號）（原審卷（二）第二三一至二三七頁
        ），則上開刑事偵查案件，檢察官顯係就甲○○有無為
        許登宮作丙、許登宮有無將股票交付甲○○等節為調查
        論斷，且未直接認定甲○○並無從事丙種墊款行為，縱
        與前述民事事件庚○○是否因代甲○○償還南港股票三
        十一萬股予許登宮，而對甲○○有債權關係乙事相關，
        惟同與本案中庚○○所主張之債權關係存在與否並無直
        接關聯，無法逕以上開民事判決書及處分書，而認庚○○所稱取得股票經過乙節為不實。
      甲○○因於擔任長榮證券公司營業員期間，利用人頭戶
        購進大量股票無法辦理交割，提供系爭五百萬股股份予
        庚○○作為擔保，且甲○○為系爭五百萬股股份之實質
        所有人、於長榮證券公司之營業員地位非屬平常等情，
        均如前述，被告乙○○為替公司及甲○○解決問題，且
        經甲○○出具自訴人認股印鑑章，核對印鑑相符後，同
        意甲○○領回股票，應無違反常理之處，不因乙○○未
        另令甲○○留下簽章領據，即認乙○○所供不實；另自
        訴人雖主張其印鑑章係在長榮證券公司保管中，惟此節
        為被告乙○○等均否認在案，而依自訴人提出之認股書
        第八條僅記載認股人同意將股票交由公司保管，並未記
        載公司亦一併保管印鑑章，且徵諸一般常理，一般人應
        無將股票及印鑑章同時交他人保管之理，否則豈非予他
        人可乘之機，自訴人指稱其印鑑章亦在長榮證券公司保
        管中，顯不可採，無法以自訴人上開主張，而認乙○○
        供稱甲○○提出自訴人之印鑑章具領股票乙節為不實。
        本件自訴人所提出之民事判決書、處分書及上開爭執，
        均不足推翻前述關於系爭五百萬股股份之股票，業經實
        質所有人甲○○於七十九年五月間自長榮證券公司領回
        之認定。
    (八)自訴人名下系爭五百萬股股份之股票，於甲○○提供予庚○○作為擔保後，因甲○○未於約定期限七十九年十月十
      八日（即長榮證券公司設立登記後滿一年）贖回，庚○○
      於逾期後逕以甲○○所交付蓋好印鑑之股票轉讓過戶聲請
      書及股票，向長榮證券公司辦理股份移轉，除前述經庚○○供、證述明確，核與被告乙○○前被訴偽造文書等罪之
      甲案於審理中，向台灣證據交易所股份有限公司函查自訴
      人名下之系爭五百萬股股份之轉讓情形，經該所覆函檢附
      長榮證券公司七十九年十月一日至七十九年十二月三十一
      日之股權變動表、及八十年四月十九日之股東名冊共三紙
      ，該股權變動表顯示股東戶號第二十四號之王丁○○原持
      有五百萬股股份，於七十九年十月二十日轉入至股東戶號
      第六十四號之庚○○，嗣股東戶號第六十四號之庚○○於
      七十九年十月二十二日、同月二十三日、同月二十六日，
      將股份轉入股東戶號第六十五至六十九號之莊啟文、林朝
      來、張世民、莊憲通、鄭君遠五人，各一百一十萬、一百
      五十萬、一百萬、八十萬、六十萬股（合計五百萬股），
      又八十年四月十九日股東名冊顯示莊啟文、林朝來、張世
      民、莊憲通、鄭君遠五人，於八十年四月間仍持有上開合
      計五百萬股之股份等情（見甲案八十年度上易字第一一五
      四號卷第一二八至一三三頁），及證人莊啟文、林朝來於
      甲、乙案中分別到庭證稱其等確有向庚○○買受長榮證券
      公司股票，並支付價金完畢等語（見乙案八十二年度上更
      （一）字第七一號卷（一）第一五九至一六二頁訊問筆錄
      ）相符，並核與原審另向經濟部調取之長榮證券公司登記
      卷宗（見本件外放證物）所附之該公司七十八年十月三日
      、八十一年五月六日、八十一年七月七日之股東名冊，顯
      示七十八年十月間自訴人仍為股東，而八十一年五月及同
      年七月間自訴人已非股東等情，亦無不合。再查系爭五百
      萬股股份由自訴人名下移轉予庚○○之股票轉讓過戶聲請
      書上所蓋之自訴人「王丁○○」印文，與股東印鑑卡上所
      蓋之自訴人「王丁○○」之印文相符等情，業據乙案於審
      理中向長榮證券公司調取自訴人股東印鑑卡原本及股票轉
      讓過戶聲請書原本，送請內政部警政署刑事警察局鑑定明
      確，有長榮證券公司長股（八一）字第○八六號函、內政
      部警政署刑事警察局八十一年七月十九日刑鑑字第五一九
      五九號函可稽（見乙案八十年度上訴字第五四一一號卷第
      二四二、二五三至二五四頁），系爭五百萬股股份確係經
      實質所有人甲○○同意提供擔保而移轉予庚○○，洵屬明
      確。
    (九)自訴人雖再爭執：I、庚○○於前案中已自承股票轉讓
      過戶聲請書上「王丁○○」之名字為其所寫，而自訴人母
      女並非不識字，豈有由庚○○代簽之理；II、又發起人股
      票每張面值為一百萬元（即十萬股），依法必須於簽證後
      改為普通股股票每張面值一萬元（即一千股）始可過戶，
      而長榮證券公司之股票於七十八年十二月十八日經簽證核
      准後，欲移轉五千萬元之股票，應交付每張面值一萬元之
      普通股股票五千張始合，惟本件股票轉讓過戶聲請書上仍
      記載移轉自訴人之股票「50」張（即仍為每張面值一百萬
      元），顯不得辦理移轉；III、再依被告乙○○等於歷次前
      案中所提出之股票轉讓過戶聲請書，日期欄先經偽造「七
      十八年十月二十日」後，再偽造「七十九年十月二十日」
      ，而己○○前於庚○○被訴偽造文書等罪之乙案審理中，
      以證人身分應訊時又提出「七十九年五月二十二日」之日
      期，過戶日期竟有三種不同版本；Ⅳ、另股票轉讓過戶聲
      請書上記載轉讓之股票號碼「78-NF-312-0～361-8」號，
      並未在長榮證券公司發行股票簽證之範圍內，上情均足認
      本件股票轉讓過戶聲請書為不實；本件依證券交易稅繳
      款書記載，證券交易稅係由庚○○代繳，繳納日期為七十
      九年十月十九日，又被告等均未提出自訴人委託書，與規
      定不合，手續亦不完備，顯見係被告等勾串庚○○盜賣股
      票；庚○○雖稱取得系爭五百萬股股份後，再移轉給莊
      啟文、林朝來、張世民、莊憲通、鄭君遠五人，惟依國稅
      局檢送之長榮證券公司股東清算分配報告表，其上僅載有
      莊啟文、林朝來、張世民、莊憲通四人，且合計股份為四
      百十萬股，與自訴人原持有五百萬股並不相符，反而該報
      告表上另有長榮集團關係企業「長鴻營造股份有限公司」
      擁有出資額「五千零一百萬元」（即五百零一萬股），應
      係由自訴人之五百萬股股份輾轉受讓而來云云。惟查：
      I、自訴人所指庚○○於前被訴偽造文書等罪之乙案審
        理中固曾供稱：股份轉讓過戶聲請書上的章是甲○○蓋
        的，伊是寫字，大約五月二十二日，伊寫「王丁○○」
        的名字等語（見乙案八十年度自字第九七八號卷八十年
        九月十八日訊問筆錄），惟按股份轉讓過戶聲請書上出
        讓人及受讓人戶號及戶名之記載，與印鑑欄位之意義不
        同，僅在識別出讓人及受讓人為何人，並非表示出讓人
        或受讓人本人簽名之意，系爭五百萬股股份之股票轉讓
        過戶聲請書上，出讓人戶名欄縱非出自出讓名義人即自
        訴人手筆，或由受讓人庚○○代寫，均不得因之推論該
        聲請書係偽造；II、又自訴人指稱發起人股票每張面值
        一百萬元，須改為每張「面值一萬元」之普通股股票後
        始可過戶云云，並提出長榮證券公司印製之面值一百萬
        元（即十萬股）之發起人股票樣張，及第一綜合證券股
        份有限公司印製之面值一萬元（即一千股）之普通股股
        票樣張（見原審卷（一）第四一、四二頁）等件為據，
        惟就所指稱發起人股票必限於改為「面值一萬元」之普
        通股股票後始得移轉乙節，並無任何依據，且參以卷附
        財政部證券暨期貨管理委員會（九○）台財證（三）字
        第一四○五五六號函記載「股票之製作，除依規定得印
        製定額股票外（包括一千股、一萬股、十萬股、一百萬
        股等），亦得視需要印製不定額股數股票」等語（見原
        審卷（一）第一九二頁），自訴人主張普通股股票限於
        「面值一萬元」，並進而推論本件股票轉讓過戶聲請書
        上非記載移轉面值一萬元之股票，顯為不實云云，洵無
        可採；III、再自訴人質疑依被告乙○○等於甲、乙案中
        提出之股票轉讓過戶聲請書，及依己○○於乙案中為證
        人時之證詞，就股票轉讓日期有「七十八年十月二十日
        」、「七十九年十月二十日」、「七十九年五月二十二
        日」三種不同版本云云，雖提出自訴代理人於甲、乙案
        中閱卷影印之股票轉讓過戶聲請書影本二紙（見乙案八
        十年度自字第九七八號八十年十一月二日證人己○○訊
        問筆錄）等件為據，惟查關於本件股票轉讓過戶聲請書
        上，長榮證卷公司股務部核章（圓戳章）日期欄原為「
        七十八年十月二十日」，經刪除更改為「七十九年十月
        二十日」乙事，被告己○○前於乙案審理中為證人時，
        另證稱：係因承辦人記錯日期，嗣經監察室發現而更正
        等語（見乙案八十二年度上更（一）字第七一號卷（二
        ）八十二年九月十七日訊問筆錄），自訴人雖質疑己○○上開陳述不實，然如前述台灣證據交易所股份有限公
        司函檢附之長榮證券公司七十九年十月一日至七十九年
        十二月三十一日之股權變動表，已明白顯示自訴人名下
        之系爭五百萬股股份，係於七十九年十月間移轉予庚○○明確，己○○證稱長榮證券公司因發現核章日期有誤
        ，應為七十九年而非七十八年，故更改日期章乙節，與
        上開書證所示並無矛盾之處，應非虛妄；又就自訴人指
        稱己○○於乙案中曾另提出「七十九年五月二十二日」
        乙節，查自訴人所指己○○於乙案中之證詞係稱：「在
        七十九年五月二十二日，那天庚○○拿股票後面有蓋王
        丁○○的印鑑，他說可否過戶，我說印鑑對了就可以」
        等語（見乙案八十年度自字第九七八號八十年十一月二
        日證人己○○訊問筆錄），其意顯指七十九年五月二十
        二日，庚○○曾向己○○詢問蓋有自訴人之印鑑，股票
        可否辦理過戶，並非指明係於七十九年五月二十二日辦
        理過戶，自訴人就此尚有誤會，本件並無自訴人指訴系
        爭五百萬股股份之移轉日期有三種版本情事；Ⅳ、另自
        訴人以長榮證券公司股票簽證申請書、世華聯合商業銀
        行信託部九十一年七月二十三日（九一）世信字第一六
        ○號函，分別記載長榮證券公司於七十八年十二月十六
        日申請辦理股票簽證，於同月十八日簽證後，由該公司
        陳秀鳳簽收領回，又全部簽證股票號碼為「面額一百萬
        股號碼為78-NG-000001至78-NG-000095，面額十萬股號
        碼為78-NF-000001至78 -NF-000539，面額一萬股號碼
        為78-NE-000001至78-NE-000110」（見原審卷（一）第
        十二頁、審理卷（二）第一二九頁）等件為據，質疑本
        件股票轉讓過戶聲請書上記載轉讓之股票號碼為「
        78-NF-312-0～361-8」號，並未在長榮證券公司所發行
        股票簽證範圍內云云，惟查證人即世華銀行信託部經理
        呂世惠，於被告乙○○、丙○○等前被訴偽造文書等罪
        之丙案中證稱：長榮證券公司交付股票請世華聯合商業
        銀行簽證，「78-NF-312～361」的股票號碼在該行簽證
        範圍內，「312」後面的「0」及「361」後面的「8」是
        檢查號碼，股票簽證完後由該公司陳秀鳳來簽收領走等
        語，及證人陳秀鳳於丙案中證稱：伊當時是股務課員，
        股票是伊拿去給世華銀行簽證的，蓋完鋼印後由伊領回
        交給公司等語（見丙案九十年度上訴字第八三號卷（三
        ）九十一年十月二十三日證人呂世惠、陳秀鳳訊問筆錄
        ），並核與原審另向世華銀行函詢長榮證券公司股票簽
        證情形，經該行信託部以九十一年十月十四日（九一）
        世信字第○二二七號函覆稱：股票數字號碼中第一組號
        碼為股票之流水編號，第二組數字號碼為股票之檢查號
        碼，簽證申請書上填寫之股票號碼為流水編號；長榮證
        券公司於七十八年十二月十六日申請辦理簽證股票十萬
        股之部分，業經簽證股票號碼範圍為「78-NF-000001至
        78-NF-000539」，就股票號碼「78-NF-000312～000361
        」，屬前述經簽證股票號碼之範圍；股票同一流水編號
        代表一張股票，並同時搭配一個檢查號碼，正常股票應
        無同一流水編號或搭配兩個檢查號碼之情形等情（見原
        審卷（二）第一八三頁）亦無不合，則本件股票轉讓過
        戶聲請書上記載轉讓之股票號碼「78-NF-312-0～361-8
        」，確屬長榮證券公司於七十八年十二月十八日經簽證
        之發行股票範圍，洵無疑義，本件亦無自訴人所指股票
        轉讓過戶聲請書上所記載轉讓之股票，非屬長榮證券公
        司簽證發行股票之情事。自訴人所爭執前開各情，均不
        足認股票轉讓過戶聲請書為不實。
      又自訴人指稱本件證券交易稅係由庚○○於七十九年十
        月十九日代繳、且未提出自訴人之委託書，與相關規定
        及正常手續不合云云，固提出證券交易稅繳款書、空白
        委託書影本等件為據，惟按財政部七十七年十一月二十
        四日發布之公開發行股票公司股務處理準則（見原審卷
       （六）第七七至八三頁）第十三條規定，關於股東間自
        行辦理股票過戶，應填具股票轉讓過戶聲請書及於股票
        背面加蓋留存印鑑，及檢附交易稅完稅證明等手續，又
        按上開證券交易稅繳款書存證聯上亦明載「本聯經公庫
        收款蓋章後，交與代徵人持交證券發行公司驗存，憑以
        發放股利或辦理股權移轉登記。」「代徵人（證券買受
        人）」等語，則庚○○於甲○○提供系爭五百萬股股份
        之股票作為擔保，未於約定期限七十九年十月十八日贖
        回後，因無須再次交付買賣價金，於同月十九日即以證
        券買受人即證券交易稅代徵人身分向金融行庫繳納證券
        交易稅完畢，並於同月二十日向長榮證券公司辦理股份
        移轉，當無違反相關規定情事；又查庚○○自承其於甲○○逾期後，以甲○○所交付蓋有自訴人印鑑章之股票
        轉讓過戶聲請書及股票，向長榮證券公司辦理移轉過戶
        等情，則系爭五百萬股股份之移轉，所有權名義人即自
        訴人並未親自出面辦理，固無疑義，惟縱如自訴人所指
        本件轉讓有庚○○未提出自訴人委託書之手續上不完備
        之處，然該程序上之瑕疵，亦無法逕為推論本件有被告
        等勾串盜賣股票之犯罪情事。
      另自訴人雖以卷附台北市國稅局檢送之長榮證券公司八
        十二年三月二十七日股東清算分配報告表，其上僅載有
        莊啟文、林朝來、張世民、莊憲通四人，且合計僅為四
        百十萬股之股份等情，質疑莊啟文等人並非庚○○所稱
        嗣再受讓系爭五百萬股股份之人，並指稱報告表上所載
        之「長鴻營造股份有限公司」擁有五百零一萬股，應係
        輾轉受讓自訴人之股份而來云云，然查如前述台灣證據
        交易所股份有限公司於乙案審理中覆函檢附之長榮證券
        公司股權變動表、股東名冊，已顯示庚○○於七十九年
        十月二十日受讓自訴人名下之系爭五百萬股股份後，嗣
        將股份移轉予莊啟文、林朝來、張世民、莊憲通、鄭君
        遠五人，且該五人於八十年四月間仍持有上開合計為五
        百萬股之股份等情明確，且按發起人股票於公司設立登
        記一年後，已不受公司法第一百六十三條發起人股票不
        得轉讓之強制規定限制，而為得自由流通之證券，系爭
        五百萬股股份於長榮證券公司七十八年十月十八日設立
        登記滿一年後移轉予庚○○，嗣再受讓該股份之人究有
        無於其後再轉讓他人，甚或再流通至長榮證券公司或其
        關係企業，均與自訴人指訴被告等之行為是否成立犯罪
        無關。本件自訴人所質疑上開各節，均不足推翻前述系
        爭五百萬股股份係經實質所有人甲○○提供擔保而移轉
        予庚○○之認定。
    (十)自訴人以被告己○○身為長榮證券公司股務課主管，自訴
      人名下股份遭移轉予庚○○，被告己○○顯難諉稱無關等
      情，指訴本件被告己○○犯罪云云。查依庚○○於前被訴
      偽造文書等罪之乙案中，供稱：伊於七十九年五月間收受
      甲○○所交付之蓋有自訴人印鑑章之股票轉讓過戶聲請書
      及股票後，曾向長榮證券公司股務課課長己○○求證印鑑
      之真正後，始依約為甲○○辦理交割等語（見原審卷（一
      ）第一三五至一三七頁乙案八十年度自字第九七八號判決
      書），及庚○○於前再次被訴偽造文書等罪之丙案審理中
      ，供稱：股票過戶伊是找股務己○○辦理的等語（見丙案
      八十九年度自字第三八八號卷（一）八十九年十月九日訊
      問筆錄），被告己○○就系爭五百萬股股份之股票領取及
      股份轉讓過程，並非不知情或全無參與乙情，固堪認定，
      惟查系爭五百萬股股份之股票，係經實質所有人甲○○提
      供予庚○○為擔保後，移轉股份予庚○○，股票轉讓過戶
      聲請書係屬真正等情，均經前述認定在案，自難認被告己○○有自訴人所指訴之共同偽造股票轉讓過戶聲請書，虛
      偽移轉自訴人名下系爭五百萬股股份情事，而自訴人名下
      股份未於長榮證券公司八十二年三月間清算時列入清算帳
      目內，自亦無任何帳冊登載不實情事。
    (十一)自訴人另主張甲○○於七十九年五月間任職長榮證券公司
      營業員時，受股票大戶「益航陳」陳福誠之委託，以陳福
      誠及其他不詳姓名共五人名義之人頭戶，於七十九年五月
      十八日及二十一日買進南港股票合計五億二千八百六十七
      萬零八百十五元，無力完成交割，由被告乙○○等代為墊
      款完成交割，上述金額七千七百餘萬元之支票即係為陳福
      誠代為墊款完成交割之支票，並非甲○○向庚○○商借之
      支票云云。惟查自訴人上開主張除與前述被告及證人等關
      於庚○○取得系爭五百萬股股份原因之供、證述，及卷附
      庚○○所持有之劉家喜等人之股票買進報告書收執聯、台
      灣證券交易所股份有限公司及長榮證券公司函所覆稱之支
      票用途等書證，均有未合外，且縱令自訴人上開主張非虛
      ，惟本件自訴人既未能舉證印鑑章在長榮證券公司保管中
      ，而股票轉讓過戶聲請書上之自訴人印文又屬真正，該聲
      請書顯係經自訴人同意或由實質所有人甲○○蓋用自訴人
      印鑑章後，交付予被告乙○○等甚明，被告等自無自訴意
      旨所指之偽造文書等罪之犯行可言，雖就甲○○受託由人
      頭戶買進，有無過失、應否負賠償責任乙節，應由甲○○
      與被告乙○○等人或長榮證券公司另循民事法律途徑解決
      ，惟究與本件自訴人指訴被告等之偽造文書等犯罪無關。
    (十二)本件待證事實既已明確，自訴人聲請再傳訊證人庚○○、
      鄭深池、戊○○、謝遠東及聲請將長榮證券公司股東名冊
      上「王丁○○」印文，與股票轉讓過戶聲請書、股東印鑑
      卡上之「王丁○○」印文，送請鑑定，與調取本院民事庭
      九十三年度重再更（一）字第1號案卷，依刑事訴訟法第
      一百六十三條之二第二項第三款規定，本院認均無必要，
      併此敘明。
三、綜上所述，自訴人所舉證據不足證明被告己○○有自訴意旨
    所指之共同偽造股票轉讓聲請書而虛偽移轉股份，及清算帳
    冊不實登載情事，自難僅以推測或擬制方法，單憑自訴人指
    訴，即遽為被告己○○有罪之認定。此外，復查無其他積極
    證據足資證明被告己○○有自訴人所指犯行，不能證明被告
    己○○犯罪，原審就被告己○○被訴行使偽造私文書及不實
    登載帳冊犯罪，為無罪之諭知，經核並無違誤。自訴人提起
    上訴，仍執詞謂被告有行使偽造私文書及不實登載帳冊之犯
    行云云，為無理由，應予駁回。
肆、免訴部分（即被告乙○○、丙○○部分）：
一、按案件曾經判決確定者，應諭知免訴之判決，刑事訴訟法第
    三百零二條第一款定有明文。蓋同一案件，已經法院為實體
    上之確定判決，該被告應否受刑事制裁，即因前次判決而確
    定，不能更為其他有罪或無罪之實體上裁判。
二、查自訴人丁○○前以：自訴人於七十八年九月七日向長信證
    券公司籌備處投資五千萬元，認股五百萬股，而成為長榮證
    券公司之發起人，惟遭該公司以公司法規定扣留股票及股東
    私章，嗣該公司因七十九年五月十八日及同月二十一日客戶
    益航陳違約不交割乙事，代為墊款交割，怪罪於時任長榮證
    券公司營業員之甲○○接單失當，要求甲○○賠償，甲○○
    不肯，而被告鄭深池係長榮證券公司之實際負責人、乙○○
    係長榮證券公司名義上之董事長、戊○○係總經理、林志鴻
    係營業部經理、丙○○係財務經理，共同意圖不法之所有，
    偽造自訴人王丁○○名義之所謂「股票轉讓過戶聲請書」，
    將自訴人王丁○○所有之長榮證券公司五百萬股股票，擅自
    變更為庚○○之名義，嗣又於被告丙○○擔任長榮證券公司
    清算人時，明知上開股票之過戶，並未經自訴人之授權，竟
    登載於清算簿冊中，向法院陳報清算終結，自訴人損失慘重
    之同一事實，對被告乙○○、丙○○等人提起自訴，指訴其
    等共同犯行使偽造私文書、業務侵占、登載不實文書、背信
    罪等情，有丙案刑事自訴狀可稽（見丙案八十九年度自字第
    三八八號卷第一至七頁）。惟上開案件嗣經原審八十九年度
    自字第三八八號、台灣高等法院九十年度上訴字第八三號、
    最高法院九十二年度台上字第四○三六號，就自訴人指訴之
    上開部分，於九十二年七月二十四日，判決被告丙○○無罪
    確定，被告乙○○免訴確定（經甲案就同一事實判決確定）
    等情，亦有上開案件判決書在卷可參（見原審卷（一）第一
    五八至一七○頁、卷（三）第二一二至二二八頁、卷（四）
    第十至十五頁）。
三、自訴人雖稱本件自訴內容係指被告在上開「股票轉讓過戶聲
    請書」上，於面額欄內偽填「壹拾萬股」，於股票號碼欄內
    偽填「78-NF-312-0～361-8」字樣，於張數欄內偽填「50」
    字樣，並由知情之庚○○偽造自訴人「王丁○○」之簽名，
    與前案指訴被告等盜用自訴人存於公司保管之印章，蓋在「
    股票轉讓過戶聲請書」上，兩案就雙方發生糾紛之原因固屬
    一致，所製作之「股票轉讓過戶聲請書」亦屬同一張，但所
    指訴偽造之範圍並不相同；又本件係指訴被告丙○○因於七
    十八年九月間收取自訴人五千萬元投資款，並填製認股繳款
    書收據給自訴人執憑，是其明知自訴人係長榮證券公司之發
    起人，繼而具有股東身分之事實，於擔任該公司清算人時竟
    不將自訴人之股份五千萬元列入清算帳目，致未將該筆股款
    發還自訴人，顯與乙○○、己○○等勾結，而有犯意聯絡及
    行為分擔等情，前案則指訴被告丙○○與戊○○、林志鴻等
    共同謀議冒名過戶股票，兩案指訴之內容並不相同云云。
四、惟查：
    (一)按刑法上之文書，乃具有思想表示之內容，且明示或可得
      知作成名義人，而能在法律交往及經濟交易中充當適格而
      明確之證明者而言，「股票轉讓過戶聲請書」乃表彰出讓
      人及受讓人間轉讓股票之合意，除有印鑑欄位表示轉讓雙
      方本人簽名之意，並有雖未必須由轉讓雙方自填，惟得使
      轉讓標的特定之股票號碼、面額、張數等欄位，上開各欄
      位均為股票轉讓過戶聲請書之一部，而共同構成具法律上
      意義之「文書」，非可任意割裂而主張各部分構成不同文
      書甚明，自訴人既自承本案與前案中所指訴之「股票轉讓
      過戶聲請書」屬同一張，應認前案已就偽造該文書為指訴
      ，非得以係分別就偽造文書上之各個不同欄位為指訴，即
      認非屬同一案件；
    (二)又自訴人於前開案件中指訴共同犯罪之人，雖與本案未完
      全一致，及未述及被告丙○○除擔任長榮證券公司財務經
      理、清算人外，亦有收取自訴人款項及填製認股繳款書收
      據等背景事實，惟關於自訴人指訴被告丙○○、被告乙○○有犯意聯絡與行為分擔，就偽造股票轉讓過戶申請書，
      擅將自訴人名下股份移轉給庚○○，明知上開股票過戶未
      經自訴人授權，於清算帳冊不實登載，致自訴人損失慘重
      等節，共同犯行使偽造私文書、登載不實文書犯罪之基本
      構成要件事實，並無二致，且經自訴代理人於審理中自承
      丙案自訴狀中所載清算簿冊及所指訴登載不實文書犯罪，
      係指由被告丙○○在清算簿冊上登載不實，自訴人的股票
      還在，卻沒有登載在清算簿冊上面；該案所指清算簿冊是
      與本案相同的清算簿冊，長榮證券公司只有一次清算而已
      等語（見原審九十三年十二月二十三日審理筆錄）；另自
      訴人於前案中就所指訴清算帳冊不實登載部分，雖未述及
      商業會計法之犯罪法條，惟按自訴人所指訴之犯罪事實是
      否同一，應依自訴狀所記載之犯罪事實，探究當事人之真
      意而定（本件自訴及前案起訴時，均在九十二年六月五日
      刑事訴訟法修正公布前，本無自訴狀應記載所犯法條之程
      式要求，併為敘明），查依本件及前開案件自訴狀之記載
      ，自訴人均指訴被告乙○○、丙○○就偽造股票轉讓過戶
      申請書，將自訴人名下股份移轉給庚○○，及於清算帳冊
      不實登載等情，為有犯意聯絡與行為分擔之共同犯罪，自
      屬同一案件無疑。
五、綜上所述自訴人前對被告乙○○、丙○○提起之自訴案件，
    既經判決確定，原審應認本件被告乙○○、丙○○部分，均
    為前案確定判決效力所及，就被告乙○○、丙○○部分，均
    諭知免訴之判決，經核亦無違誤。自訴人提起上訴，仍認被
    告等涉有此部分之犯行，為無理由，應予駁回。
據上論斷，應依刑事訴訟法第368條，判決如主文。
中    華    民    國    95    年    9     月    26    日
                  刑事第二十庭  審判長法  官  尤豐彥
                                      法  官  張明松
                                      法  官  吳鴻章
以上正本證明與原本無異。
除行使業務登載不實罪外，餘均如不服本判決，應於收受送達後
十日內向本院提出上訴書狀，其未敘述上訴之理由者並得於提起
上訴後十日內向本院補提理由書（均須按他造當事人之人數附繕
本）。
                                      書記官  魏淑娟
中    華    民    國    95    年    9     月    28    日


司法院資訊處製作；財團法人民間司法改革基金會備份。
